臺灣嘉義地方法院民事裁定　　　　　　　100年度仲執字第1號
聲　請　人　清泰環境工程股份有限公司
法定代理人　陳應欽
相　對　人　嘉義縣政府
法定代理人　張花冠
上列當事人間聲請仲裁判斷執行事件，本院裁定如下：
   主  文
臺灣營建仲裁協會於民國九十九年六月十一日所為九十八年臺仲
聲字第一二號仲裁判斷書主文第三項：「相對人應給付聲請人新
台幣3,960,790元（含稅），及其中新台幣191,228元（未稅）自
97年9月4日起至清償日止，按年利率5﹪計算之利息。」，准予
強制執行。
聲請人其餘聲請駁回。
聲請程序費用新臺幣貳仟元由相對人負擔。
    理  由
一按仲裁人之判斷，於當事人間，與法院之確定判決，有同一效
  力。仲裁判斷，須聲請法院為執行裁定後，方得為強制執行。
  仲裁法第37條第1項、第2項前段分別定有明文。
二本件聲請意旨略以：相對人於民國94年8月1日就「嘉義縣擴大
  縣治污水處理廠新建工程暨操作營運」（下稱本工程）決標予
  聲請人，兩造於94年10月3日簽訂工程契約，由聲請人承攬施
  作本工程及2年操作營運工作。聲請人於96年11月1日竣工後申
  領工程尾款時，因相對人之主計單位對於「試車期」12個月之
  定義有不同意見，自結算款新臺幣（下同）33,179,690元中扣
  減376萬元未付，相對人實付聲請人結算尾款為21,239,690元
  。另聲請人2年營運期間之操作費用亦因情事變更應增加給付
  ，經聲請人依政府採購法第85條之1第2項「先調後仲」之規定
  提付仲裁後，經臺灣營建仲裁協會於99年6月11日（聲請狀誤
  載為98年6月14日）作成98年度臺仲聲字第12號仲裁判斷書（
  下稱系爭仲裁判斷書）。相對人已依系爭仲裁判斷書主文第4
  項於99年12月15日匯款給付聲請人2年操作營運費用36,500,00
  0元，並依仲裁判斷書主文第6項於同日匯款給付聲請人其應負
  擔之6/10仲裁費用302,689元。至於仲裁判斷書主文第2項判命
  相對人給付之1,096,899元及376萬元自97年9月4日起迄清償日
  99年12月15日之利息，相對人亦於99年12月15日匯款1,531,53
  4元。惟相對人前開匯款1,531,534元，扣除依仲裁判斷書主文
  第2項之1,096,899元，及376萬元自97年9月4日起迄清償日99
  年12月15日共832天之利息計428,530元，相對人溢付6,105元
  ，將用以折抵相對人迄今未付之仲裁判斷書主文之第3項應付
  金額。聲請人前於100年3月28日及100年5月12日發函催告相對
  人，惟相對人迄今仍未給付聲請人依系爭仲裁判斷書主文第3
  項應付金額3,960,790元，及其中3,760,000元自99年12月16日
  起迄清償日之法定利息（相對人依仲裁判斷書主文第2項僅支
  付376萬元之法定利息至99年12月15日匯款日），與剩餘之200
  ,790元（即未稅191,228×1.05＝200,790）自97年9月4日起迄
  清償日之法定利息，為此依仲裁法第37條第2項之規定，聲請
  裁定准予強制執行等語，並提出仲裁判斷書為證。
三經查，聲請人主張兩造間因請求給付工程款等事件，經臺灣營
  建仲裁協會於99年6月11日作成系爭仲裁判斷書，聲請人對於
  系爭仲裁判斷書主文第3項「「相對人應給付聲請人新台幣396
  0,790元（含稅），及其中新台幣191,228元（未稅）自97年9
  月4日起至清償日止，按年利率5﹪計算之利息。」部分，聲請
  准予強制執行，經核其內容並無仲裁法第38條各款所列應駁回
  執行裁定聲請之情形，核與首揭規定相符，應予准許。至於聲
  請人於請求之事項另聲請就系爭仲裁判斷書主文其餘部分准予
  強制執行，惟此部分已據相對人履行完畢，此為聲請人所自承
  ，則聲請人此部分聲請，自屬無據，應予駁回。
四依仲裁法第52條、非訟事件法第21條第2項、民事訴訟法第79
  條之規定，裁定如主文。
中    華    民    國   100    年    8     月    9     日
                        民事第三庭  法  官  蘇雅慧
以上正本係照原本作成。
如對本裁定抗告，須於裁定送達後10日內向本院提出抗告狀，並
繳納抗告費新臺幣1,000元。
中    華    民    國   100    年    8     月    9     日
                                    書記官  李佳惠